【裁判字號】    95,聲,757
【裁判日期】    950630
【裁判案由】    返還提存物
【裁判全文】
臺灣桃園地方法院民事裁定               95年度聲字第757號
聲  請  人  萬泰商業銀行股份有限公司
法定代理人  乙○○
代  理  人  甲○○
相  對  人  丙○○
上列聲請人聲請返還提存物事件，本院裁定如下：
    主  文
本院九十四年度存字第二九九一號提存事件聲請人所提存之擔保
金新台幣玖仟肆佰伍拾元，准予返還。
    理  由
一、按訴訟終結後，供擔保人證明已定20日以上之期間，催告受
    擔保利益人行使權利而未行使者，法院應依供擔保人之聲請
    ，以裁定命返還其提存物，民事訴訟法第104 條第1 項第3
    款前段定有明文。又該條之規定，於其他依法令供訴訟上之
    擔保者，準用之，同法第106 條亦定有明文。而此所謂訴訟
    終，固應從廣義解釋，包括撤銷假扣押或假處分裁定及執行
    程序終結在內。惟強制執行法第132 條已於民國85年10月9
    日修正增列第3 項規定債權人收受假扣押或假處分裁定後已
    逾30日者不得聲請執行。故假扣押或假處分之供擔保人，於
    法院撤銷假扣押或假處分之執行後，如該假扣押或假處分裁
    定已逾上開30日期間而不得聲請執行時，自不因供擔保人未
    聲請撤銷假扣押或假處分裁定，而影響其依民事訴訟法第10
    6 條準用同法第104 條第1 項第3 款規定行使定期催告及返
    還擔保物之權利（最高法院88年度台抗字第682 號裁判意旨
    參照）。
二、本件聲請意旨略以：聲請人前遵本院94年度裁全字第4503號
    民事裁定，曾提供新臺幣9,450 元為擔保金，並以本院94度
    存字第2991號提存事件提存在案。茲因聲請人已撤回假扣押
    之執行後，該假扣押裁定業已逾30日期間而不得聲請執行，
    自不因未撤銷假扣押裁定，而影響依民事訴訟法第106 條準
    用同法第104 條第1 項第3 款行使定期催告及返還擔保金之
    權利。再則，聲請人並以本院95年聲字第424 號函並催告相
    對人於21日內行使權利，惟受擔保利益人即相對人迄今未向
    聲請人行使權利，爰依民事訴訟法第104 條第1 項第3 款之
    規定聲請返還擔保金等語，並提出本院94年度裁全字第4503
    號裁定書、94年度存字第2991號提存書、民事撤回聲請狀、
    桃院木民仲95年度聲字第424 號函各1 件為證（以上均為影
    本）。
三、經查，聲請人上開所主張對相對人供擔保後為假扣押，嗣於
    94年11月21日具狀撤回該假扣押執行程序之事實，經本院審
    核上開證物，並調閱本院94年度裁全字第4503號卷宗（內含
    94年度執全字第2449號卷宗）、94年度存字第2991號卷宗查
    核無訛，堪信屬實。又聲請人向本院聲請以95年度聲字第42
    4 號通知行使權利事件發函限期催告相對人就聲請人前開假
    處分之執行所受之損害行使權利，相對人已於95年5 月1 日
    收受送達，亦經本院依職權調取該95年度聲字第424 號卷宗
    查閱無誤，惟相對人迄未對聲請人行使權利，有本院民事紀
    錄科查詢表2 紙、臺灣臺北地方法院北院錦文人字第095000
    3585號函1 紙附卷為證。又雖聲請人未聲請撤銷本件假扣押
    裁定，惟聲請人於94年8 月8 日收受該假處分裁定，至今已
    逾30日以上，揆諸首揭強制執行法第132 條第3 項之規定，
    其無從再本於前開假扣押裁定為假扣押執行之可能，相對人
    若有損害業已告確定，將來已無繼續受損之虞。從而，聲請
    人聲請返還擔保金，核無不合，應予准許，爰裁定如主文所
    示。
中    華    民    國    95    年    6     月    30    日
                  民事第二庭    法  官  范明達
以上正本係照原本作成
如對本裁定抗告須於裁定送達後10日內向本院提出抗告狀，並應
繳納抗告裁判費新台幣1,000 元。
中    華    民    國    95    年    7     月    5     日
                                書記官  江世亨


司法院資訊處製作；財團法人民間司法改革基金會備份。
